【裁判字號】    97,上訴,171
【裁判日期】    970124
【裁判案由】    違反槍砲彈藥刀械管制條例
【裁判全文】
臺灣高等法院刑事判決                 97年度上訴字第171號
上  訴  人
即  被  告  甲○○
上列上訴人因違反槍砲彈藥刀械管制條例案件，不服台灣桃園地
方法院96年度訴字第 857號，中華民國96年11月13日第一審判決
（起訴案號：台灣桃園地方法院檢察署95年度偵字第 22925號）
，提起上訴，本院判決如下：
    主  文
上訴駁回。
    事實及理由
一、按不服地方法院之第一審判決而上訴者，應向管轄第二審之
    高等法院為之。上訴書狀應敘述具體理由。上訴書狀未敘述
    上訴理由者，應於上訴期間屆滿後20日內補提理由書於原審
    法院。逾期未補提者，原審法院應定期間先命補正。第二審
    法院認為上訴書狀未敘述理由或上訴有第 362條前段之情形
    者，應以判決駁回之。刑事訴訟法第361條、第367條前段，
    分別定有明文。所謂不服第一審判決之具體理由，係指依據
    卷內訴訟資料，具體指摘第一審判決關於認定事實、適用法
    律及量刑等項，有違法或不當之情形而言，此為提起第二審
    上訴之法定要件。倘上訴人之上訴書狀或補提之上訴理由書
    ，雖有敘述上訴理由，惟並未具體敘述第一審判決有上開違
    法、不當情形，即與未敘述具體理由無異，所為上訴，即不
    符合上訴之法定要件，應依刑事訴訟法第 367條前段規定，
    以判決駁回其上訴。
二、本件上訴人即被告甲○○不服原審判決，提起上訴，其刑事
    聲請上訴狀記載「不服原審判決」，上訴理由則記載稱「與
    事實不符，且判決過重」等語。
三、查原審判決係認定被告明知可發射子彈具有殺傷力之槍枝及
    子彈，均屬槍砲彈藥刀械管制條例第4條第1項第1款、第2款
    所管制之槍彈，非經中央主管機關許可，不得無故持有之，
    而於95年10月18日下午 4時許，原不知情之甲○○駕駛車號
    HV-5931 號自用小客車，搭載真實姓名年籍不詳、自稱「林
    志強」綽號「大頭」之成年男子，攜有 1袋物品〔內含有仿
    BERETTA 廠92FS型半自動手槍製造，換裝土造金屬槍管，可
    擊發適用子彈，具有殺傷力之改造手槍1支（含彈匣1個，槍
    枝管制編號：0000000000號）、具有殺傷力之改造子彈30顆
    （其中2顆為點22子彈即直徑約7.0公釐金屬彈頭之改造子彈
    ，17顆為直徑約8.0公釐金屬彈頭之改造子彈，1顆為直徑約
    9.0公釐玩具金屬彈頭之改造子彈，10顆為直徑約9.0公釐金
    屬彈頭之改造子彈），及不具有殺傷力之改造子彈11顆（其
    中8顆為點22子彈即直徑約 7.0公釐金屬彈頭之改造子彈，2
    顆為直徑約9.0公釐玩具金屬彈頭之改造子彈，1顆為直徑約
    9.0 公釐金屬彈頭之改造子彈）〕，前往臺北縣新莊市○○
    路某處，「林志強」下車離去，該袋物品仍置放在上揭車輛
    內。其後「林志強」旋於同日晚間 5時許來電告知甲○○應
    返還該袋物品，甲○○隨至車內查看，發現該袋物品內藏有
    前開槍彈，斯時甲○○竟基於持有前開槍彈之犯意，先將之
    置放在上揭車輛之後車廂內，擬欲返還與「林志強」，而未
    經許可持有前開槍彈。嗣甲○○於翌日（19日）凌晨 0時30
    分許，駕駛上揭車輛，停放在桃園縣龜山鄉○○○路 311巷
    外等候「林志強」時，為警查獲，並在上揭車輛後車廂內，
    扣得前開改造手槍 1支、具殺傷力之改造子彈30顆、不具殺
    傷力之改造子彈11顆（全部子彈均已經送鑑試射而滅失）等
    情，以被告所為，係犯槍砲彈藥刀械管制條例第8條第4項之
    未經許可持有可發射子彈具有殺傷力之改造手槍罪及同條例
    第12條第 4項之未經許可持有具有殺傷力之子彈罪。再被告
    以一行為觸犯前開二罪名，為想像競合犯，應從一重之未經
    許可持有可發射子彈具有殺傷力之改造手槍罪處斷，量處被
    告有期徒刑3年2月，併科罰金新臺幣 5萬元，罰金如易服勞
    役，以新臺幣1,000元折算1日。扣案仿 BERETTA廠92FS型半
    自動手槍製造之改造手槍1支（含彈匣1個，槍枝管制編號：
    0000000000號）沒收。被告上訴意旨僅空言泛稱：「與事實
    不符，且判決過重」等語，並未指摘原判決關於認定事實、
    適用法律及量刑等項，有何具體違法或不當。依上開說明，
    本件上訴書狀未敘述具體理由，應以判決駁回之，並不經言
    詞辯論為之。
據上論斷，應依刑事訴訟法第367條前段、第372條，判決如主文
。
中    華    民    國    97    年    1     月    24    日
                  刑事第三庭審判長法  官  蔡秀雄
                                  法  官  陳春秋
                                  法  官  謝靜恆
以上正本證明與原本無異。
如不服本判決，應於收受送達後十日內向本院提出上訴書狀，其
未敘述上訴之理由者並得於提起上訴後十日內向本院補提理由書
（均須按他造當事人之人數附繕本）。
                                  書記官  吳鎮鑫
中    華    民    國    97    年    1     月    24    日


司法院資訊處製作；財團法人民間司法改革基金會備份。
